【裁判字號】    97,易,182
【裁判日期】    970310
【裁判案由】    傷害
【裁判全文】
臺灣新竹地方法院刑事判決               97年度易字第182號
公  訴  人  臺灣新竹地方法院檢察署檢察官
被      告  乙○○
            甲○○
            戊○○
            己○○
            丁○○
            丙○○
上列被告等因傷害案件，經檢察官聲請以簡易判決處刑（96年度
偵字第2604號），本院認不得以簡易判決處刑，改依通常程序審
理，判決如下：
    主  文
本件公訴不受理。
    理  由
一、按告訴乃論之罪，告訴人於第一審辯論終結前得撤回其告訴
    ，又告訴經撤回者，應諭知不受理之判決，並得不經言詞辯
    論為之，刑事訴訟法第238條第1項、第303條第3款、第307條
    分別定有明文。
二、公訴意旨略以：告訴人即被告乙○○、甲○○係父子關係，
    告訴人即被告戊○○、己○○為父女關係，戊○○因不滿乙○○在位於新竹市○○街98巷2號對面空地倉庫近日施工時
    所散發刺鼻氣味，適乙○○於民國96年2月26日15時許，至
    上開倉庫處理材料時，戊○○於是持相機上前拍照，乙○○
    發現後十分憤怒，與其子甲○○上前理論，此時己○○恰與
    其友人即告訴人即被告丁○○、丙○○返家，見狀數人於是
    發生口角爭執，乙○○、甲○○共同基於傷害人身體之犯意
    ，乙○○以腳踢己○○之臀部、甲○○以腳踢己○○之腹部
    ，致己○○受有右臀挫傷。丁○○、丙○○見狀欲阻擋，乙○○竟徒手毆打丁○○之後腦部，甲○○又徒手毆打丙○○
    之右臉及頭部，致丙○○受有右臉擦、挫傷等傷害；戊○○
    、己○○、丁○○、丙○○亦基於傷害人身體之犯意，由戊○○、己○○徒手毆打乙○○之頭部、背部，由丁○○持球
    棒、丙○○持安全帽，共同毆打乙○○之頭部及背部，致乙○○受有頭部外傷合併腦震盪、頸椎及腰椎多處鈍挫傷等傷
    害，甲○○見狀欲阻止戊○○等人繼續毆打乙○○，戊○○
    與己○○竟徒手毆打甲○○臉部、鼻子、手肘等處，丁○○
    持球棒、丙○○持安全帽共同毆打甲○○後頭部及背部、後
    腦部，致甲○○受有鼻部、右肘挫傷等傷害等語。查本件告
    訴人乙○○、甲○○、戊○○、己○○、丁○○、丙○○告
    訴被告戊○○、己○○、丁○○、丙○○、乙○○、甲○○
    傷害案件，公訴人認被告等6人均係觸犯刑法第277條第1項
    之傷害罪嫌，依同法第287條前段之規定，須告訴乃論。茲
    兩造已達成和解，有本院97年度竹調字第61號調解筆錄1份
    及聲請撤回告訴狀6紙附卷可稽，依照首開說明，爰不經言
    詞辯論，逕為不受理判決之諭知。
三、據上論斷，應依刑事訴訟法第452條、第303條第3款、第307
    條，判決如主文。
中    華    民    國    97    年    3    月    10     日
                  刑事第五庭    法  官  蔡欣怡
以上正本證明與原本無異。
以上正本證明與原本無異。
如不服本判決應於收受本判決後10日內向本院提出上訴書狀，上
訴書狀應敘述具體理由。上訴書狀未敘述上訴理由者，應於上訴
期間屆滿後20日內補提理由書狀於本院 (均須按他造當事人之人
數附繕本 )「切勿逕送上級法院」。
中    華    民    國    97    年    3     月    10    日
                                 書記官 劉怡芳


司法院資訊處製作；財團法人民間司法改革基金會備份。
